# 非经常性损益问题

提问人：nhkb 时间：2015-12-14 21:34:29
请教陈版主： 公司向银行贷款后，其中部分转借给关联方使用，并按相同的利率收取利息。这部分利息收入作为非经常性损益，那对应支付给银行的利息支出是否也可以作为非经常性损益的支出项目予以扣除呢？多谢

回答人：chenyiwei
对应的利息支出不作为非经常性损益。非经常性损益作为证券监管指标，体现监管导向（鼓励什么，不鼓励什么），因此不一定对收入和支出采用对称的认定原则。